【裁判字號】    99,易,572
【裁判日期】    991223
【裁判案由】    違反保護令罪等
【裁判全文】
臺灣花蓮地方法院刑事判決               99年度易字第572號
公  訴  人  臺灣花蓮地方法院檢察署檢察官
被      告  李興富
上列被告因違反保護令罪等案件，經檢察官提起公訴（99年度偵
字第5221號），被告於準備程序中就被訴事實為有罪之陳述，經
本院合議庭裁定由受命法官改依簡式程序審理，判決如下：
    主  文
李興富犯違反保護令罪，共貳罪，各處有期徒刑肆月，如易科罰
金，均以新臺幣壹仟元折算壹日。應執行有期徒刑陸月，如易科
罰金，以新臺幣壹仟元折算壹日。
    事  實
一、李興富為李穀生（已歿）與林玉珍之子，為李興賢之兄，與
    李穀生及林玉珍間具有家庭暴力防治法第3條第3款之家庭成
    員關係，而與李興賢間具同法第3條第4款之家庭成員關係。
    李興富前因常於酒後以粗暴言語辱罵或恐嚇、毆打李穀生、
    林玉珍之家庭暴力行為，經本院於民國99年 8月27日，以99
    年度家護字第132號核發民事通常保護令，其裁定內容為(一
    ) 李興富不得對李穀生及林玉珍實施身體或精神上不法侵害
    之行為；(二)李興富不得直接或間接對於李穀生、林玉珍為
    騷擾、接觸、通話等行為；(三)李興富應於99年 9月20日前
    遷出李穀生位於花蓮市○○○街10巷 6號之住所，並將全部
    鑰匙交付李穀生；(四)李興富必須遠離李穀生上開住所至少
    100公尺；(五)本保護令之有效期間為1年。李興富於收受該
    民事通常保護令後，於該保護令之有效期間內，即曾於99年
    8 月10日因違反保護令案件經本院裁定羈押，嗣於99年10月
    21日釋放。然李興富仍不知悔改，基於違反上開保護令及恐
    嚇危害安全之犯意，於羈押釋放當日晚間即返回李穀生、林
    玉珍之上開住處，除酒後辱罵李穀生外，並對林玉珍恫稱要
    買汽油放火燒房子，並稱伊被關了 2個月，認識很多人，外
    面還有槍，有第一次就有第二次等語，使林玉珍心生畏懼，
    致生危害於安全，李興富並於當日起即居留於上開住所。99
    年10月23日17時許，李興富再次於上開住處以同樣內容對林
    玉珍、李興賢恫稱要買汽油放火燒房子，使林玉珍、李興賢
    心生畏懼，致生危害於安全，李興富並以上揭精神上不法侵
    害之家庭暴力行為，違反上開民事通常保護令之裁定。嗣李
    興賢報警處理，而查悉上情。
二、案經花蓮縣警察局花蓮分局報告臺灣花蓮地方法院檢察署檢
    察官偵查起訴。
    理  由
一、本件係經被告李興富於準備程序當庭表示認罪，而經本院裁
    定以簡式審判程序加以審理，則依據刑事訴訟法第273條之2
    、同法第159條第2項之規定，不適用傳聞法則有關限制證據
    能力之相關規定，合先敘明。
二、上揭犯罪事實，業據被告於本院審理時坦承不諱（見本院卷
    第 29-30頁），核與證人即被害人林玉珍於檢察官偵訊、證
    人李興賢於警詢及檢察官偵訊時之證述情節相符（見偵卷第
    24-26頁、警卷第7-8頁），此外，復有本院99年度家護字第
    132 號通常保護令裁定、被告戶籍謄本影本、酒精測定記錄
    表及偵查報告書各 1份在卷可稽（見警卷第1、12-16頁，本
    院卷第 20-21頁），是上開補強證據，已足資擔保被告前述
    任意性自白之真實性，核與事實相合，可信為真實。本件被
    告犯行堪予認定，應依法論科。
三、按家庭暴力防治法所稱家庭暴力者，謂家庭成員間實施身體
    或精神上不法侵害之行為；又所稱「騷擾」，指任何打擾、
    警告、嘲弄或辱罵他人之言語、動作或製造使人心生畏怖情
    境之行為，家庭暴力防治法第 2條第1、3款分別定有明文。
    本件被告在被害人李穀生、林玉珍上開住處，辱罵被害人李
    穀生、並對被害人林玉珍恫稱欲放火燒房子等情，已屬對被
    害人李穀生、林玉珍為騷擾行為與實施精神上不法侵害；再
    被告對被害人林玉珍、李興賢恫稱要買汽油放火燒房子，並
    稱伊被關了 2個月，認識很多人，外面還有槍，有第一次就
    有第二次等語，該內容衡酌社會一般觀念，有理解事務能力
    之人均得明其意涵，並因而心生畏怖恐懼，致生危害於安全
    ，屬恐嚇危害安全之行為；而被告於先前羈押遭釋放後，除
    未依保護令內容遷出並遠離被害人李穀生、林玉珍前開住所
    外，且對被害人 2人實施精神上不法侵害，而構成家庭暴力
    防治法第61條之違反保護令罪。是核被告所為，係犯家庭暴
    力防治法第61條第1款、第2款、第3款、第4款之違反保護令
    罪及刑法第 305條之恐嚇危害安全罪。被告於上開時段同時
    違反前開保護令之數項命令，惟法院依同法第14條第 1項規
    定核發保護令者，該保護令內之數款規定，均係保護令之內
    容，被告如同時違反保護令內數款規定，雖應將其違反情形
    逐一列舉，仍僅論以單一之違反保護令罪。又被告99年 9月
    21日以一違反保護令之行為，同時對被害人林玉珍犯恐嚇危
    害安全罪；於99年 9月23日以一違反保護令之行為，同時對
    被害人林玉珍、李興賢犯恐嚇危害安全罪，為想像競合犯，
    均應依刑法第55條前段之規定，從一重之違反保護令罪處斷
    。又被告 2次違反保護令犯行，犯意各別，時間、對象亦有
    所不同，應予分論併罰。
四、爰審酌被告專科畢業之智識程度，於接獲本院保護令之通知
    後，明知該保護令之內容，不思以和諧方式溝通，體認相處
    間應有之尊重，而前甫因違反保護令案件遭羈押 2月，仍未
    見警惕，於釋放當日再犯本件犯行，足見被告毫無悔改之意
    ，兼衡被告本次犯後之態度、本件犯行之手段、方式等一切
    情狀，各量處如主文所示之刑，及定應執行刑，並均諭知易
    科罰金之折算標準，以示懲儆。
依刑事訴訟法第刑事訴訟法第273條之1第1項、第299條第 1項前
段，家庭暴力防治法第61條第1款、第2款、第3款、第4款，刑法
第11條前段、第305條、第55條、第51條第5款、第41條第 1項前
段，刑法施行法第1條之1第1項、第2項前段，判決如主文。
本案經檢察官林英正到庭執行職務。
中    華    民    國    99    年    12    月    23    日
                  刑事第三庭    法  官  吳育汝
以上正本證明與原本無異。
如不服本判決應於收受送達後10日內向本院提出上訴書狀，並應
敘述具體理由。其未敘述上訴理由者，應於上訴期間屆滿後20日
內向本院補提理由書(均須按他造當事人之人數附繕本)「切勿逕
送上級法院」。告訴人或被害人如對於本判決不服者，應具備理
由請求檢察官上訴，其上訴期間之計算係以檢察官收受判決正本
之日期為準。
中    華    民    國    99    年    12    月    23    日
                                書記官
附錄論罪科刑法條：
家庭暴力防治法第1、2、3、4款：
違反法院依第14條第 1項、第16條第項所為之下列裁定者，為本
法所稱違反保護令罪，處 3年以下有期徒刑、拘役或科或併科新
臺幣十萬元以下罰金：
一、禁止實施家庭暴力。
二、禁止騷擾、接觸、跟蹤、通話、通信或其他非必要之聯絡行
    為。
三、遷出住居所。
四、遠離住居所、工作場所、學校或其他特定場所。
刑法第305條：
以加害生命、身體、自由、名譽、財產之事，恐嚇他人致生危害
於安全者，處2年以下有期徒刑、拘役或300元以下罰金。

司法院資訊處製作；財團法人民間司法改革基金會備份。
